臺灣板橋地方法院刑事判決　　　　　　　　　　　　九十一年度訴字第一二二三號
　　公　訴　人　臺灣板橋地方法院檢察署檢察官
　　被　　　告　甲○○　男　三.
右列被告因毒品危害防制條例案件，經檢察官提起公訴（九十年度毒偵字第四二九０
號），本院判決如左：
    主  文
甲○○連續施用第一級毒品，處有期徒刑捌月，扣案海洛因壹包（驗後淨重零點壹參
公克）沒收銷燬；又連續施用第二級毒品，處有期徒刑柒月，扣案安非他命壹大包（
驗後淨重參肆點陸參公克）、壹小包（驗後淨重零點壹柒公克）沒收銷燬。應執行有
期徒刑壹年壹月，扣案海洛因壹包（驗後淨重零點壹參公克）、安非他命壹大包（驗
後淨重參肆點陸參公克）、壹小包（驗後淨重零點壹柒公克）均沒收銷燬。
    事  實
一、甲○○前於民國（下同）八十六年間分別因施用第一級毒品海洛因、第二級毒品
    安非他命案件，經台灣台北地方法院裁定觀察、勒戒後，認無繼續施用毒品之傾
    向，由同法院於八十七年十月二十九日以八十六年度訴字第一八四二號為免刑判
    決，嗣經確定；復於八十八年間，因施用毒品，經本院裁定送觀察、勒戒，因無
    繼續施用毒品傾向，經台灣板橋地方法院檢察署檢察官於八十八年九月二十三日
    以八十八年度毒偵字第八九八號予以不起訴處分確定。復因施用第一級毒品海洛
    因、第二級毒品安非他命案件，經本院於八十九年二月二十五日以八十九年度毒
    聲字第一四八一號裁定，令入戒治處所施以強制戒治，於八十九年九月十一日起
    停止戒治付保護管束，嗣於九十年二月二十四日保護管束期滿。並經檢察官起訴
    ，經本院於八十九年八月八日以八十九年度訴字第六八五號施用第一級毒品部分
    判處有期徒刑七月、施用第二級毒品部分判處有期徒刑六月，應執行有期徒刑十
    月，於同年九月四日確定尚未執行。詎甲○○仍不知悔改，另行基於概括之犯意
    ，自九十年十月中旬某日起至同年十一月五日止，連續在台北縣三重市○○○路
    八十二巷十五號住處，以海洛因摻入香菸內，點燃後吸食之方式，施用第一毒品
    海洛因多次，及以火烤燈泡內之安非他命，俟產生煙霧後吸入體內之方式，連續
    施用第二級毒品安非他命多次。經警於九十年十一月五日二十二時四十分，在台
    北縣新莊市○○路八六號查獲，並當場扣得甲○○所有之第一級毒品海洛因壹包
    （驗後淨重零點一三公克）、第二級毒品安非他命壹大包（驗後淨重三四點六三
    公克）及第二級毒品安非他命壹小包（驗後淨重零點一七公克）等物。經本院於
    九十一年五月七日以九十一年度毒聲字第一四八八號裁定令入戒治處所施以強制
    戒治一年。
二、案經台北縣政府警察局新莊分局報請台灣板橋地方法院檢察署檢察官偵查起訴。
    理  由
一、訊據被告甲○○對於上揭犯行均坦承不諱，且被告獲案時經警採尿送驗結果，呈
    嗎啡及甲基安非他命陽性反應，有昭信科技顧問股份有限公司出具之濫用藥物陽
    性檢體驗報告一紙附卷可稽，又扣案之海洛因壹包經送法務部調查局檢驗結果，
    含第一級第六項海洛因成分，淨重零點一三公克，有該局九十年十一月三十日（
    九０）陸（一）字第九０一八九六二六號鑑定通知書一紙附於偵查卷可參；另扣
    案安非他命壹大包、壹小包經送內政部警政署刑事警察局檢驗結果，均檢出安非
    他命成分，其中壹大包驗餘淨重三十四點六三公克，壹小包驗餘淨重零點一七公
    克，亦有該局九十一年四月二十五日刑鑑字第０九一００八八九六六號鑑驗通知
    書在卷可按。又被告前於八十六年間分別因施用第一級、第二級毒品案件，經台
    灣台北地方法院裁定觀察、勒戒後，認無繼續施用毒品之傾向，而為免刑判決，
    嗣經確定；復於八十八年間，因施用第二級毒品，經本院裁定送觀察、勒戒，因
    無繼續施用毒品傾向，經檢察官予以不起訴處分確定。復因施用第一級毒品海洛
    因、第二級毒品安非他命案件，經本院裁定令入戒治處所施以強制戒治，嗣停止
    戒治付保護管束，於九十年二月二十四日保護管束期滿等情，並有台灣台北地方
    法院八十六年度訴字第一八四二號為免刑判決書、台灣板橋地方法院檢察署八十
    八年度毒偵字第八九八號不起訴處分書、本院八十九年度毒聲字第一四八一號九
    十一年度毒聲字第一四八八號裁定書、八十九年度訴字第六八五號判決書及台灣
    高等法院檢察署刑案紀錄簡覆表在卷可參，被告於檢察官官不起訴處分後，五年
    內三犯施用第一級毒品海洛因及施用第二級毒品安非他命犯行，均應堪認定。
二、按安非他命、海洛因分別屬於毒品危害防制條例第二條第二項第一款、同條項第
    二款規定之第一級毒品及第二級毒品。被告於上揭時地施用上開毒品，核其所為
    ，分別係犯毒品危害防制條例第十條第一項施用第一級毒品罪、及第二項施用第
    二級毒品罪。其持有安非他命、海洛因之犯行，分別為施用之高度行為所吸收，
    均不另論罪；被告所犯上開多次施用第一級、第二級毒品，均分別時間緊接，犯
    罪構成要件各別相同，顯均係基於概括之犯意而反覆為之，應分別依刑法第五十
    六條規定論以一罪，並各加重其刑。被告自九十年十月中旬某日起至起訴書所載
    九十年十一月五日為警查獲，海洛因於採尿前二十四小時內、安非他命於九十六
    小時內前之施用第一、二級毒品犯行，雖未據公訴人起訴，惟此部分與起訴且認
    有罪部分，有連續犯之裁判上一罪關係，本院自得併予審理判決，併此敘明。被
    告所犯上開之二罪，犯意各別，行為互殊，應予分論併罰。爰審酌被告之犯罪動
    機、目的、所生危害及犯罪後坦承犯行、態度尚佳等一切情狀，分別量處如主文
    所之刑，並定其應執行刑。扣案海洛因壹包（驗後淨重零點一三公克）、第二級
    毒品安非他命壹大包（驗後淨重三四點六三公克）及第二級毒品安非他命壹小包
    （驗後淨重零點一七公克），均為查獲之毒品，依毒品危害防制條例第十八條第
    一項前段規定均沒收並銷燬之。
三、被告甲○○於本件審理時雖自稱於九十一年九月十三日經警緝獲時，坦承自九十
    一年八月初至查獲時有施用毒品之犯行云云，惟訊之被告甲○○坦承自九十年十
    一月五日經警查獲後，即未再施用第一、二級毒品，嗣因被通緝心情不佳，始再
    施用毒品等語，有本院審判筆錄可稽，足見其在九十年十一月五日經警查獲後，
    即中斷其犯意，是其九十一年八月初至九月十三日止之施用毒品犯行，與本件並
    無連續犯之裁判上一罪關係，本院無從併辦，附此敘明。
據上論斷，應依刑事訴訟法第二百九十九條第一項前段，毒品危害防制條例第十條第
一項、第二項、第十八條第一項前段，刑法第十一條前段、第五十六條、第五十一條
第五款，判決如主文。
本案經檢察官謝岳龍到庭執行職務。
中      華      民      國    九十一    年      十      月     十六     日
                                    臺灣板橋地方法院刑事第五庭
                                            法  官  林  錫  凱
右正本證明與原本無異。
如不服本判決，應於判決送達後十日內向本院提出上訴狀。
                                            書記官  林  兆  嘉
中      華      民      國    九十一    年      十      月     十七     日
附錄本案論罪科刑法條全文
毒品危害防制條例第十條
    施用第一級毒品者，處六月以上五年以下有期徒刑。
    施用第二級毒品者，處三年以下有期徒刑。
